【裁判字號】    98,訴緝,25
【裁判日期】    980707
【裁判案由】    偽造文書等
【裁判全文】
臺灣桃園地方法院刑事判決              98年度訴緝字第25號
公  訴  人  臺灣桃園地方法院檢察署檢察官
被      告  甲○○
選任辯護人  徐建弘律師
上列被告因偽造文書等案件，經檢察官提起公訴（91年度偵字第
11700 號），本院判決如下：
    主  文
甲○○共同連續行使偽造私文書，足以生損害於他人，處有期徒
刑陸月，如易科罰金，以銀元佰元即新臺幣玖佰元折算壹日，
如附表一所示之物均沒收。又竊盜，處有期徒刑月，如易科罰
金，以銀元佰元即新臺幣玖佰元折算壹日。應執行有期徒刑捌
月，如易科罰金，以銀元佰元即新臺幣玖佰元折算壹日，如附
表一所示之物均沒收。
    事  實
一、甲○○分別與林文財、吳聲德、林俊男（另案審結）共同基
    於行使偽造私文書、變造暨行使變造特種文書之概括犯意聯
    絡，另與吳聲德共同基於竊盜之犯意聯絡，而為如下行為：
（一）甲○○、林文財、吳聲德共同基於變造、行使變造國民身
      分證，偽造及行使偽造私文書之概括犯意聯絡，由吳聲德
      於90年12月7 日前某日，將丙○○之身分證交付林文財，
      由林文財在某不詳地點，以換貼照片於丙○○之身分證上
      之方式，變造屬特種文書之丙○○身分證1 張後交還吳聲
      德。嗣甲○○即於90年12月7 日下午3 時30分許，駕車搭
      載吳聲德持上開「丙○○」之身分證及吳聲德另行取得之
      偽造「丙○○」印章1 顆前往彰化銀行埔心分行，由吳聲
      德冒用丙○○之名義，在「彰化銀行業務往來申請書、印
      鑑卡暨顧客資料卡」上偽簽「丙○○」之署名1 枚，並偽
      蓋「丙○○」印文2 枚；復於「存款相關服務性業務申請
      / 約定書」上偽簽「丙○○」之署名2 枚，並偽蓋「丙○○」印文2 枚，而偽造上開表彰係丙○○向彰化銀行埔心
      分行申請開戶，及同意遵守服務性業務約定條款之意思表
      示之私文書各1 份，並將上開文書連同變造之「丙○○」
      身分證，交付不知情之彰化銀行埔心分行職員而行使之，
      足以生損害於丙○○及彰化銀行埔心分行。
（二）於90年12月底某日，甲○○搭載吳聲德行經臺北縣新莊市
      ○○道五角大廈附近，見丁○○之車牌號碼AE-2363 號自
      小客車停放於路旁，甲○○遂與吳聲德共同基於竊盜之犯
      意聯絡，由吳聲德持鑰匙1 把打開上開車輛車門後，竊取
      丁○○放置於車內之合作金庫竹山支庫、日茂證券竹山分
      公司存摺各1 本得手。
（三）甲○○、林文財、林俊男共同基於行使變造國民身分證，
      偽造及行使偽造私文書之概括犯意聯絡，於90年11月27日
      為如下行為：
   1、於90年11月27日前某時，先由林文財在某不詳地點，以換
      貼照片於乙○○之身分證上之方式，變造屬特種文書之乙○○身分證1 張，並將該變造後之身分證連同偽刻之「劉
      祐廷」印章1 枚交付與林俊男。嗣甲○○即於90年11月27
      日駕車搭載攜帶上開物品之林俊男前往中華電信股份有限
      公司（下稱中華電信公司）中壢營運處，由林俊男假冒劉
      祐廷之代辦人乙○○之名義，於「中華電信股份有限公司
      中壢營運處行動電話業務（租用/ 異動）申請書」（門號
      0000000000，有店家收執聯及客戶留存聯等2 聯）上「委
      託書」欄偽簽「乙○○」之署名共2 枚、於「新客戶簽章
      」」欄偽蓋「劉祐廷」之印文共2 枚，以此方式偽造該具
      私文書性質之申請書後，將上開文書連同變造之「乙○○
      」身份證交付不知情之承辦人員而行使之，足以生損害於
      乙○○、劉祐廷及中華電信公司。
   2、嗣甲○○於同日又搭載林俊男前往和信電訊股份有限公司
     （下稱和信電訊公司）位於新竹縣竹北市○○○路4 號（
      竹城通訊有限公司）、桃園縣平鎮市○○路2 號（全虹企
      業環南店）及桃園縣中壢市○○路11號（飛旭通信實業有
      限公司）之經銷處，由林俊男出示上開變造乙○○身分證
      ，假冒乙○○名義，並於行動電話服務申請書上偽造乙○○署押之方式偽造該申請書私文書共3 張後向承辦人員行
      使之，足生損害於乙○○及和信電訊公司。
   3、嗣甲○○於同日再搭載林俊男前往位於桃園縣中壢市○○○路○ 段62號1 樓之聯邦銀行中壢分行、位於同縣市○○
      路146 號之第一商業銀行中壢分行及位於同縣市○○路19
      4 號之新竹國際商業銀行中壢分行，由林俊男攜帶林文財
      所交付於不詳時、地偽刻之乙○○印章，出示上開變造乙○○身分證，假冒乙○○名義，並於第一商業銀行存款印
      鑑卡上偽造「乙○○」署押及印文各1 枚、聯邦銀行存款
      印鑑卡上偽造之「乙○○」署押及印文各2 枚、新竹國際
      商業銀行ALMA管理帳戶相關業務約定書及帳戶申請書上偽
      造之「乙○○」署押、印文各2 枚，而分別偽造各該私文
      書後，持以向不知情之承辦人員行使之，足生損害於乙○○、聯邦銀行、第一商業銀行及新竹國際商業銀行。
二、案經桃園縣警察局中壢分局、桃園分局、平鎮分局及臺北縣
    政府警察局板橋分局報告臺灣桃園地方法院檢察官偵查起訴
    。
    理  由
甲、證據能力部分
一、按被告以外之人於審判外之言詞或書面陳述，除法律有規定
    者外，不得作為證據，刑事訴訟法第159 條第1 項固定有明
    文。惟被告以外之人於審判外之陳述，雖不符同法第15 9條
    之1 至之4 之規定，而經當事人於審判程序同意作為證據，
    法院審酌該言詞陳述或書面陳述作成時之情況，認為適當者
    ，亦得為證據。又當事人、代理人或辯護人於法院調查證據
    時，知有第159 條第1 項不得為證據之情形，而未於言詞辯
    論終結前聲明異議者，視為有前項之同意，此亦據同法第15
    9 條之5 規定甚明。其立法意旨在於傳聞證據未經當事人之
    反對詰問予以核實，原則上先予排除。惟若當事人已放棄反
    對詰問權，於審判程序中表明同意該等傳聞證據可作為證據
    ，基於尊重當事人對傳聞證據之處分權，及證據資料愈豐富
    ，愈有助於真實發見之理念，且強化言詞辯論主義，使訴訟
    程序得以順暢進行，上開傳聞證據亦均認具證據能力。經查
    ，本件被告甲○○就證人即共犯之人吳聲德、林俊男，證人
    即彰化銀行埔心分行職員彭勝松，證人即被害人丁○○、乙○○分別於警詢及檢察官訊問時所為證述，在本院準備程序
    中經提示並告以要旨，對證據能力一節均表示無意見，且未
    於本案言詞辯論終結前聲明異議，本院審酌上開證人於警詢
    及偵查中所為之陳述，係本諸其自由意志所為，且核無違法
    取證之情事，依上開證述作成當時之情況，並無不適當之情
    形，因認均得為證據。
二、另本件認定事實所引用之本件卷證所有證據（文書證據、物
    證等證據）等證據，檢察官及被告並未主張排除前開書證、
    物證之證據能力，且迄於本院言詞辯論終結前均未表示異議
    ，本院審酌前開書證、物證並無證據證明係公務員違背法定
    程序所取得，亦無刑事訴訟法第159 條之4 之顯有不可信之
    情況與不得作為證據之情形，本件認定事實所引用之本件卷
    證所有證據（文書證據、物證等證據），亦均認為有證據能
    力。
乙、認定犯罪事實之依據及理由
一、上揭犯罪事實，業據被告甲○○於本院審理中坦承不諱，核
    與證人即共犯之人吳聲德、林俊男，證人即彰化銀行埔心分
    行職員彭勝松，證人即被害人丁○○、乙○○分別於警詢及
    檢察官訊問時證述情節相符，並有如附表一所示之物在卷可
    稽，足認被告甲○○前揭任意性自白與事實相符，應堪採信
    。至證人吳聲德固於檢察官訊問時證稱事實欄一、（二）所
    示丁○○存摺2 本，係在桃園市某處某車牌號碼不詳之車內
    竊得，惟查，證人吳聲德於同次檢察官訊問時證稱：「偷10
    幾臺有了，都只拿車內的物品。」等語在卷，而證人即被害
    人丁○○於檢察官訊問時證稱：「在90年12月的時候在新莊
    二省道五角大廈附近，我的AE-2363 車子停放在路邊，有人
    把我的門撬開，再把裡面的東西竊走，裡面有存摺兩本，就
    是剛剛檢察官給我看的。」等語明確。是證人吳聲德前既多
    次行竊他人車內物品，則其本身就各該贓物之行竊處所是否
    能記憶深刻而不致混淆，已難驟認。反之，證人即被害人丁○○失竊之存摺2 本，與其個人財產具重要關關聯性，是丁○○就該發覺失竊之時間、處所自應印象深刻而記憶翔實，
    是就事實欄一、（二）所示行竊地點，自應以證人丁○○所
    述，始與實情相符。綜上所述，本件事證明確，被告甲○○
    犯行洵堪認定，應予依法論罪科刑。
二、新舊法比較
（一）查被告甲○○行為後，刑法及刑法施行法部分條文業經修
      正公布，並均於95年7 月1 日施行。修正後刑法第2 條第
      1 項之規定，係規範行為後法律變更所生新舊法律比較適
      用之準據法，於修正後刑法施行後，應適用修正後刑法第
      2 條第1 項規定之「從舊從輕」之原則為比較；修正後刑
      法第2 條第2 項，則為同條第1 項之特別規定，於修正後
      刑法施行後，關於非拘束人身自由之保安處分，應依修正
      後刑法第2 條第2 項之規定，適用裁判時之法律。又修正
      後刑法第35條，乃刑之重輕之法定次序與標準，應適用裁
      判時之修正後刑法第35條之規定。修正後刑法第2 條第1
      項係採「從舊從輕」原則，適用最有利於行為人之法律。
      既曰法律，自較刑之範圍為廣；除法律有特別規定者（如
      修正後刑法第2 條第2 項非拘束人身自由之保安處分適用
      裁判時法，修正後刑法施行法第9 條之3 規定之情形），
      應依其規定；或事關執行之緩刑之宣告，或犯罪在刑法修
      正施行前，自首在刑法施行後之自首部分，或程序之規定
      （程序從新，如刑法第40條沒收宣告之程序規定），應適
      用裁判時之修正後刑法之規定外；依修正後刑法第2 條第
      1 項比較時，應就「罪、刑」有關之共犯、未遂犯、連續
      犯、牽連犯、結合犯以及累犯加重、自首減輕暨其他法定
      加減原因（如身分加減）與加減例等一切情形，綜其全部
      之結果而為比較後，予以整體適用，不能割裂而分別適用
      有利益之條文。關於易科罰金之折算標準、易服勞役之折
      算標準及期限、罰金與死刑是否併予執行、多數有期徒刑
      定應執行之刑時之最高刑期之限制等之修正，事涉行為人
      易刑折算標準金額之多寡與期限之長短及定執行刑時能否
      就罰金刑併予執行或有期徒刑定應執行之刑時最高度之限
      制，亦均屬依修正後刑法第二條第一項所應比較適用法律
      之範圍。拘束人身自由之保安處分，並非屬修正後刑法第
      2 條第2 項規定應適用裁判時法之範圍，除有特別規定者
      外，亦屬應依修正後刑法第2 條第1 項比較適用之法律；
      從刑附屬於主刑，除法律有特別規定者外，依主刑所適用
      之法律（以上參考最高法院95年5 月23日刑事庭第8 次會
      議決議及最高法院24年上字第4634號、24年上字第5292
      號、27年上字第2615號判例）。其次，法律有變更而須為
      新、舊法之比較以定其適用之目的，厥唯保障行為人之既
      有法律地位不致因法律之修正而惡化或受到更不利益之結
      果並兼謀行為人之利益，此為最高之價值，非必斤斤於法
      律體系適用之完整性，況或基於法規之性質，如程序性之
      法律、事涉執行之緩刑規定，依法理係均應適用新法，或
      因法律另有規定，如修正後刑法第2 條第2 項規定「非拘
      束人身自由之保安處分係適用裁判時之法律」，修正後刑
      法施行法第3 條之1 第2 項規定「於九十四年一月七日刑
      法修正施行前犯併合處罰數罪中之一罪，且該數罪均符合
      第四十一條第一項得易科罰金之規定者，適用九十年一月
      四日修正之刑法第四十一條第二項規定」，即有此情形係
      一律適用行為時法之舊法，由是可見遇有法律修正而須選
      擇適用新法或舊法時，應依法規之性質或視法律之規定各
      自決之，不受其他法規如何適用之羈絆，在選法適用時，
      本即寓有可據個別之特性而割裂分別適用新法或舊法之容
      許性，縱令須為利、弊之比較以定如何適用之法規亦無不
      同，至數項經修正之法律須整體比較以同其新、舊法之適
      用俾維持法律體系之完整性，核係各該法律在適用上因具
      「依附及相互關聯」之特性使然，非屬新、舊法應比較利
      、弊藉資保障行為人之既有法律地位兼謀其利益之立法意
      旨所必然。準此以解，就「罪、刑」有關之規定諸如共犯
      、未遂犯、連續犯、牽連犯、結合犯以及累犯加重、自首
      減輕暨其他法定加減原因（如身分加減）與加減例等一切
      情形，應綜其全部之結果而為比較後，予以整體適用，不
      能割裂而分別適用有利益之條文，固如前述，惟究其緣由
      ，實係著眼於因各該規定皆涉及犯罪之態樣、階段、罪數
      、法定刑得或應否加、減暨加減之幅度，並進而影響法定
      刑或處斷刑之範圍，換言之，各該「罪、刑」之規定須經
      綜合考量整體適用後，方能據以限定法定刑或處斷刑之範
      圍，嗣始得於該範圍內為一定刑之宣告，易詞以言，個別
      宣告刑雖屬單一之結論，然實係經綜合考量整體適用各相
      關「罪、刑」規定之所得，因之，宣告刑所據以決定之各
      相關「罪、刑」規定，顯具適用上之「依附及相互關聯」
      之特性，自須同其新、舊法之適用，第查，「易刑」或「
      定執行刑」係規範宣告刑得或應如何執行之法律，核屬為
      刑之宣告後始生應否適用問題之規定，非屬宣告刑所據以
      決定因而須先行確定如何適用新、舊之法規，依其性質，
      在未為刑之宣告前亦無可能確定應否適用而預先選定須適
      用新或舊法，復無此必要，不寧唯是，該規定所涵攝之「
      小前提」係「宣告刑」，猶與「罪、刑」規定涵攝之「小
      前提」為「歷史社會事實」迥異，職是，「易刑」及「定
      執行刑」之規定，不論涵攝之「小前提」、決定應否適用
      之階段及適用後所得之法律效果，與「罪、刑」之規定皆
      不相侔，與之顯不具適用上之「依附及相互關聯」之特性
      ，依前述，要毋須與「罪、刑」之規定同其新、舊法之適
      用，自得秉其本身之性質而各據應涵攝之「小前提」為新
      、舊、利、弊之比較後個別定其法律之適用，尤應敘明。
      茲首就與本案有關且於為刑之宣告前須先行及連帶確定應
      如何適用之法律修正情形列述如下：
  1、 與罪、刑有關且須依修正後刑法第2 條第1 項規定為利、
      弊之比較以定如何適用之法律變更部分：
 （1）修正前刑法第33條第5 款規定「罰金：（銀元）一元以上
      。」，復依罰金罰鍰提高標準條例第1 條前段規定提高為
      10倍，折算新臺幣為30元；修正後刑法第33條第5 款規定
      「罰金：新臺幣一千元以上，以百元計算之。」，現行刑
      法中，有關於罰金刑最低度刑之規定既有修正，自屬法律
      變更。
 （2）另被告行為後，刑法第56條連續犯之規定業經刪除，被告
      之數犯罪行為，於新法施行後，應予分論併罰。此刪除雖
      非犯罪構成要件之變更，但顯已影響行為人刑罰之法律效
      果，自屬法律有變更。
 （3）就罰金刑之加減例，修正前刑法第68條規定「拘役或罰金
      加減者，僅加減其最高度」，修正後刑法第67條則規定「
      有期徒刑或罰金加減者，其最高度及最低度同加減之」，
      並刪除第68條有關罰金刑加減之規定，進言之，經修正後
      ，罰金之最低度刑亦在加減之列。
 （4）經綜合適用修正前、後之罪、刑相關規定予以比較，修正
      後之規定顯非較修正前之規定對被告有利，因之，依現行
      即修正後刑法第2 條第1 項前段規定，此部分自應整體適
      用修正前刑法之有關規定，合先敘明。
   2、毋須依修正後刑法第2 條第1 項規定為利、弊之比較以定
      如何適用之法律修正部分：
 （1）有關罰金刑之幣別及其提高標準之準據亦經修正，修正前
      刑法分則各條文所定之罰金刑，其幣別原為「銀元」，又
      倘非屬72年6 月26日至94年1 月7 日間新增或修正之條文
      ，所定罰金數額並依罰金罰鍰提高標準條例第1 條前段規
      定提高為10倍，而依95年6 月14日修正公布、同年7 月1
      日施行之中華民國刑法施行法第1 條之1 規定：「中華民
      國九十四年一月七日刑法修正施行後，刑法分則編所定罰
      金之貨幣單位為新臺幣。九十四年一月七日刑法修正時，
      刑法分則編未修正之條文定有罰金者，自九十四年一月七
      日刑法修正施行後，就其所定數額提高為三十倍。但七十
      二年六月二十六日至九十四年一月七日新增或修正之條文
      ，就其所定數額提高為三倍。」。因修正前、後有關罰金
      刑部分之處罰輕重相同，並未影響國家刑罰權之範圍，僅
      屬法律之修正而非屬法律有變更。
 （2）刑法第38條有關沒收之規定亦經修正，惟沒收為從刑，如
      前述，從刑附屬於主刑，除法律有特別規定者外，依主刑
      所適用之法律，本件主刑部分即宣告刑所據以決定之罪、
      刑法律既適用修正前之舊法，沒收部分自應從之。
三、核被告甲○○於事實欄一、（一）所為，係犯刑法第216 條
    、第212 條之行使變造特種文書罪、第216 條、第210 條之
    行使偽造私文書罪；於事實欄一、（二）所為，係犯刑法第
    320 條第1 項竊盜罪；於事實欄一、（三）所為，係犯刑法
    第216 條、第212 條之行使變造特種文書罪、第216 條、第
    210 條之行使偽造私文書罪。又被告甲○○於各該偽造之私
    文書上偽造署名、印文，均為偽造各該私文書之階段行為，
    不另論罪，又其偽造私文書、變造特種文書之低度行為被行
    使偽造私文書、行使變造特種文書之高度行為吸收，亦不另
    論罪。被告甲○○與林文財、吳聲德就事實欄一、（一）所
    示犯行；被告甲○○與吳聲德就事實欄一、（二）所示犯行
    ；被告甲○○與林文財、林俊男就事實欄一、（三）所示犯
    行，各均有犯意聯絡、行為分擔，均為共同正犯。再被告甲○○先後多次行使變造特種文書、行使偽造私文書之犯行，
    均時間緊接，犯罪構成要件相同，顯各係基於概括犯意為之
    ，應依修正前刑法第56條連續犯之規定，各以一罪論，並均
    加重其刑。被告甲○○以一行使行為同時觸犯行使變造特種
    文書罪、行使偽造私文書罪，應從一重以行使偽造私文書罪
    處斷。被告甲○○所犯行使偽造私文書罪、竊盜罪此2 罪間
    ，犯意個別、行為互殊，應予分論併罰。公訴意旨認此2 罪
    具修正前刑法第55條牽連犯之關係，容有誤會，附此敘明。
    爰審酌被告甲○○為圖不法利益，竟共同為連續行使偽造私
    文書等犯行，嚴重影響社會秩序及交易安全，所為非是，惟
    犯後終能坦承犯行，尚具悔意，及其犯罪動機、目的、手段
    、所生危害等一切情狀，分別量處如主文所示之刑。又被告
    甲○○行為後，關於易科罰金之折算標準，修正前刑法第41
    條第1 項前段規定：「犯最重本刑為5 年以下有期徒刑以下
    之刑之罪，而受6 個月以下有期徒刑或拘役之宣告，因身體
    、教育、職業、家庭之關係或其他正當事由，執行顯有困難
    者，得以1 元以上3 元以下折算1 日，易科罰金。」又被告
    行為時之易科罰金折算標準，修正前罰金罰鍰提高標準條例
    第2 條前段（現已刪除）規定，就其原定數額提高為100 倍
    折算1 日，則本件被告行為時之易科罰金折算標準，應以銀
    元300 元折算1 日，經折算為新臺幣後，應以新臺幣900 元
    折算為1 日；修正後刑法第41條第1 項前段則規定：「犯最
    重本刑為5 年以下有期徒刑以下之刑之罪，而受6 個月以下
    有期徒刑或拘役之宣告者，得以新臺幣1,000 元、2,000 元
    或3,000 元折算1 日，易科罰金。」比較易科罰金之折算標
    準，以行為時法較有利於被告，則應依修正後刑法第2 條第
    1 項前段規定，適用行為時（即修正前）之法律。是就被告
    甲○○所犯連續行使偽造私文書罪、竊盜罪所宣告之刑，分
    別依修正前刑法第41條第1 項前段、修正前罰金罰鍰提高標
    準條例第2 條之規定，諭知易科罰金之折算標準。又修正前
    刑法第51條規定：「數罪併罰，分別宣告其罪之刑，依左列
    各款定其應執行者：」其中第5 款規定：「宣告多數有期徒
    刑者，於各刑中之最長期以上，各刑合併之刑期以下，定其
    刑期。但不得逾20年。」，修正後刑法第51條第5 款規定：
    「宣告多數有期徒刑者，於各刑中之最長期以上，各刑合併
    之刑期以下，定其刑期。但不得逾30年」，即刑法修正前、
    後關於定執行刑之最高度已有變更。經就修正前、後之規定
    予以比較，修正後之規定顯非較修正前之規定對被告有利，
    依現行即修正後刑法第2 條第1 項前段規定，應依修正前刑
    法第51條第5 款之規定，就宣告之有期徒刑部分定其應執行
    之刑，並依前開規定諭知易科罰金之折算標準。
四、如附表一所示變造「丙○○」、「乙○○」身份證上所黏貼
    之照片，係共犯之人林文財、吳聲德所有供犯本件行使變造
    特種文書及行使偽造私文書罪等犯行所用之物，依共同正犯
    責任連帶之法理，爰依修正前刑法第38條第1 項第2 款之規
    定，對被告甲○○宣告沒收。附表一各欄所示偽簽之署名、
    偽蓋之印文及偽刻之印章，依刑法第219 條之規定，不問屬
    於犯人與否，宣告沒收之。
據上論斷，應依刑事訴訟法第299 條第1 項前段，修正後刑法第
2 條第1 項前段、第55條，刑法第212 條、第210 條、第216 條
、第219 條、第320 條第1 項，修正前刑法第28條、第56條、第
41條第1 項前段、第2 項、第38條第1 項第2 款，修正前罰金罰
鍰提高標準條例第2 條，修正後刑法施行法第1 條之1 第1 項、
第2 項前段，判決如主文。
本案經檢察官黃珮如到庭執行職務。
中    華    民    國    98    年    7     月    7     日
                  刑事第十一庭審判長法  官  蔡榮澤
                                    法  官  汪曉君
                                    法  官  林蕙芳
以上正本證明與原本無異。
如不服本判決應於收受判決後10日內向本院提出上訴書狀，並應
敘述具體理由。其未敘述上訴理由者，應於上訴期間屆滿後20日
內向本院補提理由書 (均須按他造當事人之人數附繕本)「 切勿
逕送上級法院」。
                                    書記官  莊凱男
中    華    民    國    98    年    7     月    16    日
附表一：
┌───┬───────────────────────────────┐
│ 編號 │沒收之署押、印文及物品                                        │
├───┼───────────────────────────────┤
│  一  │變造之丙○○身分證上所貼不詳姓名年籍成年男子之相片壹張        │
├───┼───────────────────────────────┤
│  二  │偽造之「丙○○」印章壹個                                      │
├───┼───────────────────────────────┤
│  三  │「彰化銀行業務往來申請書、印鑑卡暨顧客資料卡」上偽簽之「丙○○│
│      │」署名壹枚，偽蓋之「丙○○」印文貳枚                          │
├───┼───────────────────────────────┤
│  四  │「存款相關服務性業務申請/ 約定書」上偽簽之「丙○○」署名貳枚，│
│      │  偽蓋之「丙○○」印文貳枚                                    │
├───┼───────────────────────────────┤
│  五  │偽造之中華電信公司行動電話業務申請書壹份（門號0000000000，有店│
│      │家收執聯及客戶留存聯等二聯）上偽簽之「乙○○」署名及偽蓋之「劉│
│      │佑廷」印文各貳枚                                              │
├───┼───────────────────────────────┤
│  六  │偽造之「劉祐廷」印章壹個                                      │
├───┼───────────────────────────────┤
│  七  │偽造之和信電訊公司行動電話服務申請書參份（分別為門號0000000000│
│      │、0000000000及SIM卡號碼0000000000000000000，每份均有店家收執聯│
│      │、客戶留存聯等二聯）上偽造之「乙○○」署押共陸枚              │
├───┼───────────────────────────────┤
│  八  │變造之乙○○身分證上所貼不詳姓名年籍成年男子之相片壹張        │
├───┼───────────────────────────────┤
│  九  │偽造之第一商業銀行存款印鑑卡上偽造之「乙○○」署押及印文各壹枚│                                          │
├───┼───────────────────────────────┤
│  十  │偽造之聯邦銀行存款印鑑卡上偽造之「乙○○」署押及印文各貳枚    │
├───┼───────────────────────────────┤
│ 十一 │偽造之新竹國際商業銀行ALMA管理帳戶相關業務約定書及帳戶申請書上│
│      │偽造之「乙○○」署押、印文各貳枚                              │
├───┼───────────────────────────────┤
│ 十二 │偽造之「乙○○」印章壹個                                      │
└───┴───────────────────────────────┘
中華民國刑法第212條
（偽造變造特種文書罪）
偽造、變造護照、旅券、免許證、特許證及關於品行、能力服務
或其他相類之證書、介紹書，足以生損害於公眾或他人者，處1
年以下有期徒刑、拘役或3 百元以下罰金。
中華民國刑法第216條
（行使偽造變造或登載不實之文書罪）
行使第 210 條至第 215 條之文書者，依偽造、變造文書或登載
不實事項或使登載不實事項之規定處斷。
中華民國刑法第210條
（偽造變造私文書罪）
偽造、變造私文書，足以生損害於公眾或他人者，處 5 年以下有
期徒刑。
中華民國刑法第219條
（沒收之特例）
偽造之印章、印文或署押，不問屬於犯人與否，沒收之。
中華民國刑法第320條
（普通竊盜罪、竊佔罪）
意圖為自己或第三人不法之所有，而竊取他人之動產者，為竊盜
罪，處 5 年以下有期徒刑、拘役或 5 百元以下罰金。
意圖為自己或第三人不法之利益，而竊佔他人之不動產者，依前
項之規定
處斷。
前二項之未遂犯罰之。


司法院資訊處製作；財團法人民間司法改革基金會備份。
